臺灣彰化地方法院刑事判決　　　　　　 100年度易字第1344號
公　訴　人　臺灣彰化地方法院檢察署檢察官
被　　　告　陳朝丕
上列被告因詐欺案件，經檢察官提起公訴（100年度偵緝字第485
號），被告於本院審理時，就被訴事實為有罪之陳述，經合議庭
裁定改由受命法官獨任行簡式審判程序，本院判決如下：
    主  文
陳朝丕犯詐欺取財罪，處拘役伍拾日，如易科罰金，以新臺幣壹
仟元折算壹日。又犯詐欺取財罪，處有期徒刑參月，如易科罰金
，以新臺幣壹仟元折算壹日。
    犯罪事實
一、陳朝丕因工作結識許益，得知其媳婦（即許志宏之妻），
    有求職之需求，竟認有機可乘，（一）而意圖為自己不法所
    有，於民國100年1月中旬之某日，向許益詐稱：其岳父是
    退休將官，可以安排許益之媳婦到監理站任職，但須支付
    考試作弊找槍手之費用新臺幣（下同）4萬元云云，致使許
    益陷於錯誤，因而在許益位在彰化縣花壇鄉長沙村夕泉
    一巷20號之住處內，交付現金4萬元予陳朝丕。陳朝丕隔約
    一星期後，又向許益詐稱：監理站會配置1台機車，需先
    繳交一半費用云云，許益因缺少金錢，遂請陳朝丕與其子
    許志宏接洽。（二）陳朝丕於100年農曆過年前幾天，又意
    圖為自己不法之所有，向許志宏詐稱：可幫許志宏介紹至自
    來水公司任職，但需支付相關費用云云，致使許志宏陷於錯
    誤，乃於100年農曆過年前至同年4月間於上開同一住處，於
    上開同一住處陸續交付現金共計約8萬8千5百元予陳朝丕。
    陳朝丕為取信於許志宏，亦開立本票4紙予許志宏。然其取
    得前開金錢後，因本係詐騙2人財物，故而不僅未依約代為
    安排工作，甚且避不見面，許協益、許志宏2人始悉受騙。
二、案經許益、許志宏訴由彰化縣警察局彰化分局報告臺灣彰
    化地方法院檢察署檢察官偵查起訴。
    理  由
一、被告陳朝丕於本院準備程序中，就上揭犯罪事實均為有罪之
    陳述，且所犯係死刑、無期徒刑、最輕本刑3年以上有期徒
    刑以外之罪，經本院合議庭依刑事訴訟法第273條之1第1項
    之規定，裁定由受命法官獨任進行簡式審判程序，先予敘明
    。
二、按被告以外之人於審判外之言詞或書面陳述，除法律有規定
    者外，不得作為證據，刑事訴訟法第159條固定有明文，惟
    被告以外之人於審判外之陳述，雖不符同法第159條之1至之
    4規定，而經當事人於審判程序同意作為證據，法院審酌該
    言詞陳述或書面陳述作成時之情況，認為適當者，亦得為證
    據；又當事人、代理人或辯護人於法院調查證據時，知有第
    159條第1項不得為證據之情形，而未於言詞辯論終結前聲明
    異議者，視為有前項之同意，同法第159條之5亦定有明文。
    查本判決所引用之下列各項證據方法之證據能力，被告於本
    院準備程序時表示無意見，同意有證據能力，且被告及檢察
    官於本院審理中調查證據時，知有刑事訴訟法第159條第1項
    不得為證據之情形，亦未於言詞辯論終結前聲明異議，且本
    院審酌該等證據作成之客觀情況均無不當，並無不宜作為證
    據之情事，依刑事訴訟法第159條之5之規定，認均具有證據
    能力。
三、上開犯罪事實，業據被告陳朝丕於檢察官偵查中、本院準備
    程序及審理時坦承不諱，核與證人許益、許志宏於警詢中
    之指訴及偵查中之證述相符，並有本票影本4張、郵局存證
    信函1份在卷可佐。足證被告之自白與事實相符，得為不利
    被告認定之依據。本案事證明確，被告上開犯行，洵堪認定
    ，應依法論科。
四、核被告陳朝丕所為，均係犯刑法第339條第1項之詐欺取財罪
    。又被告所犯上揭犯罪事實欄一（一）、（二）詐欺犯行，
    犯意各別、行為互殊，應分論併罰。爰審酌被告不思循正當
    途徑獲取財物，而以相同手法多次詐騙他人，圖不勞而獲，
    其行應予非難，惟念其犯後坦承全部犯行，態度尚佳，並兼
    衡其犯罪之動機、目的、生活狀況、智識程度及其各次犯罪
    所得金額不同等一切情狀，就犯罪事實欄一（一）之犯行處
    拘役刑，就犯罪事實欄一（二）之犯行量處有期徒刑，並均
    諭知易科罰金之折算標準，以示懲儆。至於被告前雖因詐欺
    案件，經本院以98年度簡字第1769號刑事簡易判決判處有期
    徒刑3月，上訴後，於99年1月29日，經本院以98年度簡上字
    第228號刑事簡易判決駁回上訴確定（第1案）；因詐欺等案
    件，於99年2月22日，經臺灣臺中地方法院以99年度簡字第6
    7號刑事簡易判決分別判處有期徒刑2月、2月，應執行有期
    徒刑3月確定（第2案），上開2案，經本院以99年度聲字第5
    62號刑事裁定定其應執行之刑為有期徒刑5月確定，經送監
    執行，於99年10月21日縮刑期滿執畢出監；惟其又因詐欺案
    件，於100年2月1日，經本院以99年度易字第159號刑事判決
    判處有期徒刑8月確定（第3案）；另因詐欺等案件，經臺灣
    臺中地方法院以99年度易字第1343號刑事判決分別判處有期
    徒刑3月、3月，應執行有期徒刑5月，上訴後，於100年7月5
    日，經臺灣高等法院臺中分院以100年度上易字第184號刑事
    判決撤銷原判決，改分別判處有期徒刑6月、4月，應執行有
    期徒刑9月確定（第4案）。嗣上揭第1、2、3、4案，經臺灣
    高等法院臺中分院以100年度聲字第1648號刑事裁定定其應
    執行之刑為有期徒刑1年9月確定，目前在監執行之情，亦有
    臺灣高等法院被告前案紀錄表足稽。而受有期徒刑之執行完
    畢，或受無期徒刑或有期徒刑一部之執行而赦免後，五年以
    內再犯有期徒刑以上之罪者，始為累犯，此觀刑法第47條之
    規定自明。又被告犯應併合處罰之數罪，經法院分別判處有
    期徒刑確定，並依檢察官之聲請，以裁定定其數罪之應執行
    刑確定，該數罪是否執行完畢，係以所定之刑是否全部執行
    完畢為斷。其在未裁定前已先執行之有期徒刑之罪，因嗣後
    合併他罪定應執行刑之結果，檢察官所換發之執行指揮書，
    係執行應執行刑，其前已執行之有期徒刑部分，僅應予扣除
    ，不能認為已執行完畢（最高法院94年台非字第249號判決
    參照），故本案尚不構成累犯，附此敘明。
據上論斷，應依刑事訴訟法第273條之1第1項、第299條第1項前
段，刑法刑法第339條第1項、第41條第1項前段，刑法施行法第1
條之1第1項、第2項前段，判決如主文。
本案經檢察官陳顗安到庭執行職務。
中    華    民    國   100    年    12    月    30    日
                  刑事第四庭  法  官  陳義忠
以上正本證明與原本無異。
如不服本判決應於收受判決後10日內向本院提出上訴書狀，並應
敘述具體理由；其未敘述上訴理由者，應於上訴期間屆滿後20日
內向本院補提理由書（均須按他造當事人之人數附繕本）「切勿
逕送上級法院」。
告訴人或被害人對於判決如有不服具備理由請求檢察官上訴者，
其上訴期間之計算係以檢察官收受判決正本之日期為準。
中    華    民    國   100    年    12    月    30    日
                              書記官  吳曉玟
附錄本案論罪科刑法條全文：
中華民國刑法第339條
（普通詐欺罪）
意圖為自己或第三人不法之所有，以詐術使人將本人或第三人之
物交付者，處 5 年以下有期徒刑、拘役或科或併科 1 千元以下
罰金。
以前項方法得財產上不法之利益或使第三人得之者，亦同。
前二項之未遂犯罰之。